臺灣宜蘭地方法院刑事判決　　　　　　　　　　　　　九十一年度易字第三二四號
　　公　訴　人　臺灣宜蘭地方法院檢察署檢察官
　　被　　　告　甲○○
右列被告因違反毒品危害防制條例案件，經檢察官提起公訴（九十一年度毒偵字第二
四五號），本院判決如左：
    主  文
甲○○施用第二級毒品，處有期徒刑肆月，如易科罰金以參佰元折算壹日。
扣案之第二級毒品安非他命壹包（毛重零點壹捌公克）沒收銷燬之。
    事  實
一、甲○○前於八十九年間因違反毒品危害防制條例案件，經本院以八十九年度毒聲
    字第六一五號裁定送觀察、勒戒後，認無繼續施用毒品之傾向，而由臺灣宜蘭地
    方法院檢察署檢察官於八十九年八月二十九日，以八十九年度偵字第一二二０、
    六四九號為不起訴處分確定，復於九十年間因施用毒品案件，再經本院以九十年
    度毒聲字第三九九號裁定送觀察、勒戒後，認無繼續施用毒品之傾向，經該署檢
    察官於九十年七月二十日，以九十年度毒偵字第八四三號、第七三四號為不起訴
    處分在案。猶不知悔改，復於九十一年三月二十七日凌晨三時許回溯前九十六小
    時內（確實時間不詳），在不詳處所，施用第二級毒品安非他命一次，為警於九
    十一年三月二十六日晚間十一時三十分許，在其位於臺北縣新店市○○路九十六
    號五樓租屋處查獲，並扣得第二級毒品安非他命一包（毛重零點一八公克）及吸
    食器一支。
二、案經宜蘭縣警察局羅東分局報請臺灣宜蘭地方法院檢察署檢察官偵查起訴。
    理  由
一、訊據被告甲○○矢口否認有何施用第二級毒品安非他命之犯行，辯稱：伊聽說刑
    事組的人可以用注射的方式摻入毒品使尿液呈陽性反應，也有可能是員警已經裝
    好了才去送驗，伊並未施用安非他命，亦不知毒品及吸食器是何人所有，警察搜
    出後就說是伊所有云云。惟查，被告於九十一年三月二十七凌晨二時三十分許為
    警查獲時所採集尿液，經送慈濟大學濫用藥物檢驗中心檢驗結果，確呈安非他命
    陽性反應，有該中心於九十一年四月十二日慈藥字第九一０一四一二０二號函所
    附之濫用藥物檢驗中心檢驗總表、宜蘭縣警察局羅東分局嫌疑犯尿液送驗姓名、
    編號對照表各一紙在卷可按，並有第二級毒品安非他命一包（毛重零點一八公克
    ）扣案可資佐證。而查本件之檢驗方法係以ＥＩＡ酵素免疫分析法為初步檢驗，
    並以ＧＣ／ＭＳ氣相層析質譜儀法為確認檢驗，有前述慈濟大學藥物濫用檢驗中
    心函上之檢驗方法可按，則參諸法務部八十五年九月二十六日（八五）發技字第
    八五一一四九五二號函示：「單以免疫分析法檢驗尿液，有可能因交叉反應，而
    對服用幾種其他非煙毒或甲基安非他命藥物者之尿液產生偽陽性之結果，然若搭
    配薄層分析法，應可摒除大部分之偽陽性問題，至於使用氣相層析質譜儀分析法
    確認，則可完全排除偽陽性之干擾」之內容，本件上述檢驗之方法即無瑕疵可言
    。復按甲基安非他命經服用後，約百分之七十於二十四小時內自尿液中排出，約
    百分之九十於九十六小時內自尿中排出，甲基安非他命之檢出與其投與方式、投
    與量、個人體質、採尿時間與檢驗儀器精密度等諸多因素有關，依上述資料推斷
    ，最長可能不會超過四日，此有行政院衛生署藥物食品檢驗局八十一年二月八日
    （八一）藥檢壹字第零零一一五六號函可參，堪信被告應於採尿前九十六小時內
    曾有施用毒品之犯行。又證人即承辦本案之員警丙○○於本院審理中到庭就本案
    查獲、採尿檢驗之過程結證稱：扣案之毒品及吸食器係在被告房間查獲，驗尿時
    係被告自行採尿、封口，我們也給予乾淨的容器，當時僅有被告一人採尿，被告
    當時除本件搜索外，尚有毒品調驗人口部分，各採二瓶，總共四瓶尿液，我們那
    兩瓶送驗結果有毒品反應等語（見本院九十一年八月十三日訊問筆錄），顯見本
    件採尿過程應無被告所述摻入雜物之狀況。另公訴人於審理中蒞庭時亦稱被告另
    案列管毒品人口部分，其尿液亦呈毒品陽性反應（見本院九十一年八月十三日訊
    問筆錄）。綜上所述，足認被告至遲於前開為警採尿前之九十六小時內，曾在不
    詳處所施用過第二級毒品安非他命之事無訛，從而被告所辯，顯係臨訟卸責之詞
    ，不足採信。茲查被告前於八十九年間因違反毒品危害防制條例案件，經本院以
    八十九年度毒聲字第六一五號裁定送觀察、勒戒後，認無繼續施用毒品之傾向，
    而由臺灣宜蘭地方法院檢察署檢察官於八十九年八月二十九日以八十九年度偵字
    第一二二０、六四九號為不起訴處分確定，復於九十年間因施用毒品案件，經本
    院以九十年度毒聲字第三九九號裁定送觀察、勒戒後，認無繼續施用毒品之傾向
    ，經該署檢察官於九十年七月二十日以九十年度毒偵字第八四三號、第七三四號
    為不起訴處分在案，此有臺灣高等法院檢察署刑案紀錄簡覆表及前開不起訴處分
    書各一件在卷可參，是本件事證明確，被告於五年內三犯上開施用毒品犯行堪以
    認定，應依法論科。
二、核被告甲○○施用第二級毒品安非他命之犯行，係違反毒品危害防制條例十條第
    二項施用第二級毒品罪。其持有第二級毒品安非他命之低度行為，為施用第二級
    毒品之高度行為所吸收，不另論罪。爰審酌被告前曾因施用毒品二次經本院裁定
    送勒戒處所觀察、勒戒，旋犯本件罪行，暨其施用毒品之行為，性質上乃屬對自
    我身心健康之自戕行為，並具有病患性人格之特質，其行為對社會所造成之危害
    尚非直接等一切情狀，量處如主文所示之刑，並諭知易科罰金之折算標準，以示
    懲儆。
三、扣案之第二級毒品安非他命一包（毛重零點一八公克），為查獲之毒品，不問屬
    於被告與否，爰依毒品危害防制條例第十八條第一項前段沒收銷燬之。至扣案之
    吸食器一支，被告否認為其所有，並於偵查中陳稱係案外人乙○○所有（見九十
    一年三月二十七日偵訊筆錄），惟證人乙○○於本院調查中到庭否認該吸食器為
    其所有（見本院九十一年七月二十六日訊問筆錄），則該吸食器既難以證明係被
    告所有且專供施用第二級毒品安非他命所用之器具，亦非違禁物，爰不併予宣告
    沒收。
據上論斷，應依刑事訴訟法第二百九十九條第一項前段，毒品危害防制條例第十條第
二項、第十八條第一項前段，刑法第十一條前段、第四十一條第一項，罰金罰鍰提高
標準條例第二條，判決如主文。
本案經檢察官劉憲英到庭執行職務。
中      華      民      國    九十一    年     八     月     二十七     日
                                      臺灣宜蘭地方法院刑事第二庭
                                          審判長法  官  黃  永  勝
                                                法  官  鄭  貽  馨
                                                法  官  郭  顏  毓
右正本證明與原本無異。
如不服本判決，應於判決送達後十日內向本院提出上訴狀。（應附繕本）
                                                書記官  莊  淑  茹
中      華      民      國    九十一    年     八     月     二十八     日
附錄本案論罪科刑法調全文：
毒品危害防制條例第十條
施用第一級毒品者，處六月以上五年以下有期徒刑。
施用第二級毒品者，處三年以下有期徒刑。
